臺灣板橋地方法院交通事件裁定　　　　　　　　　　九十三年度交聲字第八三四號
　　原處分機關　臺北市交通事件裁決所
　　異　議　人
　　即受處分人　甲○○
右列異議人因違反道路交通管理處罰條例案件，對於臺北市交通事件裁決所於民國九
十三年六月二十九日以北市裁三字第裁二二－Ｃ00000000號及北市裁三字第
裁二二－Ｃ00000000號違反道路交通管理事件裁決書所為之處分，聲明異議
，本院裁定如左：
    主  文
原處分均撤銷。
甲○○不罰。
    理  由
一、原處分意旨略以：異議人即受處分人甲○○於民國九十三年五月二日晚上九時零
    三分許，駕駛車牌號碼○七八－ＣＫ號營業小客車，行經臺北縣永和市○○路○
    段時，不依號誌指示由永和路二段違規左轉至中正路，且遭警攔查時拒絕停車接
    受稽查而逃逸，經臺北縣警察局永和分局交通分隊警員於同日分別以北縣警交字
    第Ｃ00000000號、Ｃ00000000號二張舉發違反道路交通管理事
    件通知單逕行舉發，分別依道路交通管理處罰條例第四十八條第一項第二款、第
    六十條第一項（上開舉發通知單誤載為第六十條第二項第一款）之規定，各裁處
    罰鍰新臺幣（下同）六百元、三千元，並依同條例第六十三條第一項第一款之規
    定各記違規點數一點。
二、異議意旨略以：異議人甲○○所有之車牌號碼○七八－ＣＫ號營業小客車於九十
    三年四月三十日至汽車保養廠維修，適逢週休假日直至五月三日星期一始修復出
    廠，但卻接獲台北縣政府警察局永和分局交通分隊於九十三年五月二日逕行舉發
    之北縣警交字第Ｃ00000000號、Ｃ00000000號二張舉發違反道
    路交通管理事件通知單二張，實令異議人匪夷所思，因上開車輛於上述舉發時間
    在保養廠內，且本人當時亦在家中休息，家人可為證。異議人以是否因夜間員警
    視線不佳而誤判為由向原處分機關申訴後，該機關回函卻只說明舉發警員依法舉
    發並無不當，且該機關人員向保養廠以電話查證時，適逢老闆外出留廠師傅回覆
    不知情，即認定該廠無法提供車輛維修證明等語回覆異議人，為何該機關未向異
    議人查證亦無檢附任何違規事證即認定依規定處罰，實令異議人感到該機關查證
    草率且損及小市民之權益，懇請法院明察，為此聲明異議等語，並提出尚豐汽車
    有限公司九十三年四月三十日報價單一紙可證。
三、按汽車駕駛人轉彎時，有不依標誌、標線、號誌指示者，處二百元以上六百元以
    下罰鍰（即新臺幣六百元以上一千八百元以下罰鍰），並記違規點數一點，道路
    交通管理處罰條例第四十八條第一項第二款、第六十三條第一項第一款分別定有
    明文；又汽車駕駛人，駕駛汽車有違反道路交通管理處罰條例之行為，經交通勤
    務警察或依法令執行交通稽查任務人員制止時，不聽制止或拒絕停車接受稽查而
    逃逸者，除按各該條規定處罰外，處新臺幣三千元以上六千元以下罰鍰，並記違
    規點數一點，道路交通管理處罰條例第六十條第一項及第六十三條第一項第一款
    亦設有明文規定。惟查，本件原舉發機關臺北縣政府警察局永和分局交通分隊警
    員丙○○固到庭證稱：本件舉發通知單是我舉發的，我們是固定交通稽查點於晚
    上八至十點，該地方有一個先行左轉綠燈大約二十五秒至三十秒，過後就熄滅，
    只准直走跟右轉不准左轉，我當時位置是在他左轉過來的永和市○○路上，他是
    舉發單上所寫之時間違規左轉，我們示意他停車，他稍微減速之後又加速離開，
    我有穿制服，也有穿反光背心，也有拿會亮光的指揮棒，我有揮動指揮棒示意他
    停車並且吹哨子，我記得該部車是營業小客車，當時我們的重點是記下車牌號碼
    ，廠牌我們沒有去注意，因為當時該地點照明蠻亮的，我記下後就馬上寫在一張
    紙上，我當時不會看錯等語，但查，異議人堅決否認有何違規情事，並以前揭情
    詞置辯。查證人即尚豐汽車修理廠負責人乙○○於本院調查時到庭結證稱：異議
    人之車牌號碼○七八－ＣＫ號營業小客車有幾次在我修車廠修車過，確實幾次我
    不記得，九十三年四月三十日，當時我在場，該車有在車廠內修車，是車子的右
    後門板金與烤漆，及後保險桿校正，異議人提出之報價單是我寫的，該報價單有
    三聯，我保有兩聯，這張單子並不是於四月三十日開的，四月三十日是進廠，後
    來他說他被開單才來找我要我開這張報價單，我確定他進廠為四月三十日，是星
    期五，星期一早上才牽車走，我記得星期一早上烤漆師傅還有幫他打臘，這段時
    間車子都在車廠沒有離開過，我有工作單可以證明該車於四月三十日至五月二日
    確實在我的車廠等語明確（見本院九十三年八月六日訊問筆錄），核與異議人甲
    ○○所述情節相符。嗣證人乙○○又提出尚豐汽車有限公司車損交修明細表一紙
    及工作單一份，觀諸證人提出之文件所示，車牌號碼○七八－ＣＫ號營業小客車
    ，於九十三年四月三十日進車廠修理，且記明該車之車號、廠牌車型及修理項目
    ，並於車損交修明細表上亦載明下星期一交車等字，顯見上開車輛於本件舉發之
    違規時間確實在該車廠維修無誤，則異議人所辯九十三年五月二日舉發當日上開
    車輛在保養廠維修等語，應非無稽。本件證人丙○○雖已到庭詳細證述其舉發違
    規之過程，但其當時既未特別注意違規駕駛人之長相，又未再記下違規車輛之廠
    牌、車型以資核對是否與所見車號之車籍資料相符，僅憑其陳述之該等過程，無
    其他任何相關資料為佐，實難遽然認定異議人即為該違規駕駛人。證人丙○○當
    時所記車號是否確切無誤？抑或是否可能另有不詳之人偽造○七八－ＣＫ號車牌
    持以懸掛使用？猶非無疑，是本件在無積極證據足以認定異議人甲○○有原處分
    機關所裁罰違規行為之情形下，原處分機關逕為裁罰，其處分即有未洽。本件聲
    明異議為有理由，原處分自應予以撤銷，另諭知異議人不罰，以資審慎。
據上論斷，應依道路交通管理處罰條例第八十七條第二項，道路交通案件處理辦法第
二十條前段，裁定如主文。
中　　　華　　　民　　　國　　九十三　　年　　 十一 　　月　　　四　　　日
  　　　　　　　　　　　　　　　臺灣板橋地方法院交通法庭
                                    法  官  戴　嘉　清
右正本證明與原本無異
如不服本裁定應於送達後五日內向本院提出抗告狀
                                    書記官  許　千　士
中　　　華　　　民　　　國　　九十三　　年　　 十一 　　月　　　四　　　日
